# 关于新准则《政府补助》当中新收到的政府补助的界定

提问人：wwq1979 时间：2017-10-12 17:19:34
各位老大，今天收到审计师发来的其所在事务所的答疑。其中有一条关于政府补助新收到的政府补助的界定引起了我们的注意。
在文中写到新收到的政府补助是指“以往未收到过同类的政府补助”，比如， 2017 年 1 月 1 日收到了一笔购车补助，按照事务所的理解，就是不能选择净额法，因为我公司以前年度收到了同类补助，事务所的解释是同一事项，在报表中不能采用两种政策，现在想请问一下各位大大，他们的理解合理嘛。

回答人：chenyiwei
因为 2017 年度是修订后的政府补助准则实施的第一年，而“总额法／净额法”的不同处理是本年度才引入的，所以管理层应在 2017 年内对所有政府补助类型进行梳理，明确其与日常活动是否相关，以及各类与日常活动相关的补助和与资产相关的政府补助是采用总额法还是净额法。也就是说， 2017 年内不论以前年度是如何做的，都可以重新梳理和调整；以后年度的做法就要与 2017 年内的做法保持一致了。

提问人：wwq1979 时间：2017-10-13 00:38:04
谢谢陈版，我们绝大部分补助是购车补助，在中报中我们选择了在 2016 底及以前收到的与资产相关的继续冲减递延收益， 2017 及以后收到的一律冲减原值，我们觉得这也是保持了政策的一致。

回答人：chenyiwei
不可以。同一类型的补助在同一年度内应采用相同的处理方法。如果明确用净额法的，则 2017 年 1 月 1 日应将对应的递延收益冲抵资产账面价值，即对于以前年度收到的补助也调整为净额法。

提问人：苹果宝贝 007 时间：2017-10-13 10:46:29
陈版的意思是：选择定了总额或者净额之后，对于以前年度的政府补助也要保持一致？追溯调整？

回答人：chenyiwei
不追溯以前年度。但对于以前年度的政府补助的损益影响延续到本年的，在本年内应与本年度内新发生的同类补助按相同原则处理。